臺灣高雄地方法院刑事判決　　　　　　　　　　　　　九十二年度自字第三五八號
　　自　訴　人　甲○○
　　自訴代理人　乙○○律師
　　　　　　　　丙○○律師
　　被　　　告　丁○○
右列被告因業務侵占案件，經自訴人提起自訴，嗣因被告就被訴事實為有罪之陳述，
經本院合議庭裁定由受命法官獨任適用簡式審判程序審理，本院判決如左：
    主  文
丁○○連續意圖為自己不法之所有，而侵占對於業務上所持有之物，處有期徒刑陸月
，如易科罰金，以參佰元折算壹日，緩刑貳年。
    事  實
一、丁○○以代書為業，並與其夫戊○○共同經營「戊○○代書事務所」，為從事為
    人代標法拍屋業務之人。緣甲○○於民國九十二年五月四日委託「戊○○代書事
    務所」代為標購本院民事執行處九十一年度執字第三五九二九號案件所拍賣坐落
    高雄縣鳳山市道爺地號一０七九之二一號土地及其上門牌號碼高雄縣鳳山市○○路○段五０巷六弄四號之房屋，並由丁○○出面與甲○○簽訂委託契約書，經
    本院民事執行處於九十二年七月六日發函通知甲○○以超過底價之投標價格新臺
    幣（下同）二百零二萬二千二百元得標，請其於七日內繳足保證金，甲○○乃於
    同年月二十八日將票面金額三十七萬元之臺灣銀行鳳山分行支票一紙交付丁○○
    。甲○○為繳清價金餘額，又分別於同年月三十日將票面金額一百十五萬二千二
    百元之臺灣銀行鳳山分行支票一紙交付丁○○，及於同年八月一日匯款五十萬元
    至丁○○所使用之安泰銀行鳳山分行戶名戊○○帳號000000000000
    00號之帳戶內，詎丁○○收受上開款項，並以戊○○之名義開立金錢暫收據二
    紙予甲○○後，竟基於意圖為自己不法所有之概括犯意，僅持上開票面金額三十
    七萬元之臺灣銀行鳳山分行支票至本院民事執行處為甲○○繳足保證金，而連續
    將其業務上所收取、保管之上開票面金額一百十五萬二千二百元之臺灣銀行鳳山
    分行支票一紙及五十萬元匯款，予以侵占入己，並挪用為其他客戶之代墊款項，
    嗣於同年八月七日本院民事執行處限定甲○○繳款期限末日，始將此事告知甲○○，致甲○○遭本院民事執行處撤銷其得標。
二、案經甲○○提起自訴。
    理  由
一、按本件被告丁○○所犯係死刑、無期徒刑、最輕本刑為三年以上有期徒刑以外之
    罪，其於準備程序就前揭被訴事實為有罪之陳述，經受命法官告知簡式審判程序
    之旨，並聽取其與自訴人及自訴代理人之意見後，本院認無不得或不宜改依簡式
    審判程序進行之情事，依刑事訴訟法第三百四十三條、第二百七十三條之一第一
    項、第二百八十四條之一規定，裁定本件由受命法官獨任進行簡式審判程序，合
    先敘明。
二、右揭犯罪事實，業據被告丁○○於本院審理中坦承不諱，核與自訴人甲○○於本
    院審理中指訴之情節相符，並有委託契約書、本院民事執行處九十二年七月六日
    九十二雄院貴民修九十一執字第三五九二九號函、票面金額三十七萬元及一百十
    五萬二千二百元之臺灣銀行鳳山分行支票、高雄區中小企業銀行九十二年八月一
    日匯款回條、切結書、被告所開立票面金額一百八十四萬元之本票、本院保證金
    收入收據各一紙、金錢暫收據二紙及本院九十一年度執字第三五九二九號執行案
    卷所附強制執行事件投標書、民事委任書、拍賣公告、拍賣筆錄等附卷可稽。綜
    上足認，被告前揭自白與事實相符，應堪採為論罪之依據。本案事證明確，被告
    右揭連續業務侵占犯行，堪以認定。
三、核被告丁○○所為，係犯刑法第三百三十六條第二項之業務侵占罪。被告先後二
    次犯行，時間緊接，方法相同，觸犯構成要件相同之罪名，顯係基於概括犯意為
    之，應依連續犯規定論以一罪。審酌被告以代書為業，受自訴人甲○○之委託為
    其代標法拍屋，竟利用職務上機會，連續侵占自訴人為繳清拍賣價金所交付之支
    票及匯款，金額高達一百六十五萬二千二百元，致自訴人未能如期繳足價金而遭
    本院民事執行處撤銷其得標，嚴重損及自訴人之權益，誠屬不該，惟念其並無科
    ，素行良好，有臺灣高等法院被告全國前案紀錄表一份在卷足按，且犯後坦承犯
    行，並已將所侵占之金額如數返還自訴人，業據被告供述及自訴人陳述在卷，犯
    後態度良好等一切情狀，量處如主文所示之刑，並諭知易科罰金之折算標準。又
    被告前未曾受有期徒刑以上刑之宣告，有前揭臺灣高等法院被告全國前案紀錄表
    可參，其因一時失慮，致罹刑章，經此審判程序，當知所警惕，信無再犯之虞，
    本院認所宣告之刑以暫不執行為適當，併諭知緩刑二年，以啟自新。
四、被告戊○○部分另行處理。
據上論斷，應依刑事訴訟法第三百四十三條、第二百七十三條之一第一項、第二百八
十四條之一、第二百九十九條第一項前段，刑法第五十六條、第三百三十六條第二項
、第四十一條第一項，七十四條第一款，罰金罰鍰提高標準條例第一條前段、第二條
，判決如主文。
中      華      民      國    九十三    年      一      月     十六     日
                                  臺灣高雄地方法院刑事庭
                                      法  官 王雅苑
右正本證明與原本無異。
如不服本判決，應於判決送達後十日內，向本院提出上訴狀。
                                      書記官 黃琬婷
中      華      民      國    九十三    年      一      月     十六     日
附錄法條：
中華民國刑法第三百三十六條
(公務公益侵占罪、業務侵占罪)
對於公務上或因公益所持有之物，犯前條第一項之罪者，處一年以上七年
以下有期徒刑，得併科五千元以下罰金。
對於業務上所持有之物，犯前條第一項之罪者，處六月以上五年以下有期
徒刑，得併科三千元以下罰金。
前二項之未遂犯罰之。
